臺灣桃園地方法院民事判決　　　　　　　100年度重訴字第9號
原　　　告　蕭素真
訴訟代理人　鄒玉珍律師
複　代理人　李文宗
被　　　告　曾義房
上　1　 人
訴訟代理人　曾喜國
被　　　告　曾琳源
　　　　　　曾義德
　　　　　　曾義昌
上　1　 人
訴訟代理人　葉秀蓉
被　　　告　曾義鏘
上　1　 人
訴訟代理人　溫阿雪
被　　　告　曾義福
　　　　　　曾義深
　　　　　　曾義本
兼上 3　人
訴訟代理人　曾喜樣
被　　　告　曾義榜
　　　　　　曾義森
　　　　　　曾義熒
　　　　　　曾義榐
　　　　　　曾義烺
　　　　　　曾喜正
　　　　　　曾喜俊
　　　　　　曾義鑑
　　　　　　曾義文
　　　　　　曾義清
　　　　　　曾義城
　　　　　　曾喜良
　　　　　　曾義權
　　　　　　曾喜申
　　　　　　曾喜勝
　　　　　　曾喜東
　　　　　　曾喜澂
　　　　　　曾喜淮
　　　　　　曾喜新
　　　　　　曾喜瑞
　　　　　　曾喜松
　　　　　　曾大軒
　　　　　　曾喜崇
　　　　　　曾喜錢
　　　　　　張喜利
　　　　　　曾華林
　　　　　　曾義鐘
　　　　　　曾喜勇
　　　　　　曾喜寬
　　　　　　曾喜龍
　　　　　　曾喜榮
　　　　　　曾喜男
　　　　　　曾喜星
　　　　　　曾喜材
被　　　告　曾義照
　　　　　　曾喜彩
　　　　　　曾喜炫
兼上 3　人
訴訟代理人　曾宏凱
　　　　　　詹雪娥
上列當事人間請求分割共有物事件，本院於民國100 年8 月11日
言詞辯論終結，判決如下：
    主      文
兩造共有坐落於桃園縣平鎮市○○段東勢小段二八四之一地號土
地，面積為九千六百五十七平方公尺、同段二八四之二地號土地
，面積為八千一百九十六平方公尺，及同段二八四之三地號土地
，面積為一萬一千零九平方公尺土地，應予合併分割，並准予變
賣，所得價金按附表一所示之比例分配之。
訴訟費用由兩造按附表三所示之比例負擔。
    事實及理由
壹、程序方面：
    被告曾琳源、曾義德、曾義昌、曾義鏘、曾義福、曾義本、
    曾喜樣、曾義榜、曾喜正、曾喜俊、曾義鑑、曾義文、曾義
    清、曾義城、曾喜良、曾義權、曾喜申、曾喜勝、曾喜東、
    曾喜澂、曾喜淮、曾喜新、曾喜瑞、曾喜松、曾大軒、曾喜
    崇、曾喜錢、張喜利、曾華林、曾義鐘、曾喜勇、曾喜寬、
    曾喜龍、曾喜榮、曾喜男、曾喜星、曾喜材、曾義照、曾喜
    彩、曾喜炫、曾宏凱、詹雪娥經合法通知，未於最後言詞辯
    論期日到場，經核無民事訴訟法第386 條各款所列情形，爰
    依原告聲請，准由其一造辯論而為判決。
貳、實體方面：
一、原告主張：
  (一)坐落於桃園縣平鎮市○○段東勢小段284 之1 、284 之2 及
    284 之3 地號土地3 筆（下稱系爭3 筆土地）係兩造所共有
    ，而兩造就系爭3 筆土地之應有部分如附表一所載。又系爭
    3 筆土地並無因使用目的而不能分割之情形，且兩造間亦未
    訂有不分割之契約，原告取得系爭3 筆土地之應有部分後，
    曾多次以口頭、電話及書面（律師函）告知被告為協議分割
    事宜，然因被告散居各地，且為數眾多，意見紛雜，兩造始
    終未能成立協議，以促成系爭3 筆土地之使用、經濟效用及
    全體共有人之利益，原告更因無法協議分割，致使無法為有
    效之使用管理之收益及其他物權之行使，依民法第823 條第
    1項、第2項規定，請求合併分割系爭3筆土地。
  (二)同段284 之2 地號土地雖有部份共有人（即被告曾喜澂、曾
    喜淮、曾喜新）遭債權人鶯歌鎮農會以鈞院76年昌民執全七
    字第147 號執行假扣押登記在案。惟假扣押之禁止處分，其
    目的在禁止債務人將假扣押之財產移轉於他人或設定負擔，
    以保全將來之執行。分割共有物並非將自己所有財產移轉於
    他人或設定負擔之行為，分割後各共有人之財產並不因而減
    少價值或難於執行，故共有物縱經法院實施假扣押，亦非不
    得分割，故前揭部份共有人之假扣押限制登記於共有物分割
    後，並無影響其債權人保全債權之目的，本件共有物分割並
    無違反法令或礙難之處。
  (三)附圖所示A 部分於分割後由原告單獨取得，就其本身對外通
    行道路擇其影響最少之位置自行留設，亦可避免影響其他共
    有人之所有權及使用權利，足見原告之分割方案已顧及兩造
    使用管理之便利與利益。倘鈞院認為民法第824 條第1 項所
    指之協議係強制規定，而原告所主張「一部分仍維持共有」
    之分割方案須共有人全部或多數同意，因被告不願意維持一
    部分共有狀態，原告請求依同條第2 項第2 款規定，准予系
    爭3 筆土地為變價分割，並依兩造之共有比例分配價金。
  (四)先位訴之聲明：請准就兩造共有之系爭3 筆土地予以合併分
    割，其中附圖所示編號A 部分，面積4329平方公尺土地分割
    予原告單獨所有，如附圖所示編號B 部分，面積13524 平方
    公尺，及附圖所示C 部分，面積11009 平方公尺土地，由被
    告依附表二所載之比例維持共有。
  (五)備位訴之聲明：系爭3 筆土地請准予合併分割及變價，所得
    價金依兩造於系爭3 筆土地之應有部分比例分配之。
二、被告曾義昌、曾華林、曾義鐘、曾大軒、曾義德雖未於最後
    言詞辯論期日到場，惟其之前所提出之書狀記載略以：
  (一)原告所提分割方案，由原告取得附圖所示A 部分之土地，係
    最靠近現有農路之區位，進出較為方便，價值較高，然此將
    造成相鄰土地之地形不完整，未能顧及被告日後在使用及管
    理上之便利性，此種分割方案有失公允。
  (二)答辯聲明：駁回原告之訴。
三、被告曾義房則抗辯：
  (一)希望本件將同段285 之1 地號土地一起分割，並同意保持共
    有。
  (二)答辯聲明：駁回原告之訴。
四、被告曾喜樣、曾義福、曾義深、曾義本、曾義榜、曾義森、
    曾義熒、曾義榐、曾義烺、曾義鑑、曾義文、曾義清、曾義
    照、曾宏凱、曾喜彩、曾喜炫則抗辯：
  (一)同意與同房兄弟保持共有，希望原物分割，並將8 大房所有
    土地都分割。
  (二)答辯聲明：駁回原告之訴。
五、被告曾喜松、曾義德雖未於最後言詞辯論期日到場，惟其之
    前所為之陳述略以：
  (一)希望被告部分能各筆分割。
  (二)答辯聲明：駁回原告之訴。
六、被告曾義昌、曾義鏘雖未於最後言詞辯論期日到場，惟其之
    前所為之陳述略以：
  (一)希望在系爭3 筆土地中央開1 條4 到6 米大家能通行的路，
    可以按8 大房分割，我願意與我同房兄弟共有，我不想買，
    也不想變賣。
  (二)答辯聲明：駁回原告之訴。
七、被告曾義深則抗辯：引用被告曾義昌所述。
八、本院之判斷：
  (一)原告主張系爭3 筆土地為兩造所共有，而兩造就系爭3 筆土
    地之應有部分如附表一所載。又系爭3 筆土地並無因使用目
    的而不能分割之情形，且兩造間亦未訂有不分割之契約，原
    告取得系爭3 筆土地之應有部分後，曾多次以口頭、電話及
    書面（律師函）告知被告為協議分割事宜，然因被告散居各
    地，且為數眾多，意見紛雜，兩造始終未能成立協議等情，
    業據其提出系爭3 筆土地之土地登記第2 類謄本等件在卷可
    稽（參見本院卷第10至43頁），被告對此並不爭執，是原告
    此部分主張，堪信為真實。
  (二)原告復主張為促進系爭3 筆土地之使用、經濟效用及全體共
    有人之利益，依民法第823 條第1 項、第2 項規定，請求合
    併分割系爭3 筆土地，並分割如其先位訴之聲明所示。倘鈞
    院認為民法第824 條第1 項所指之協議係強制規定，而原告
    所主張「一部分仍維持共有」之分割方案須共有人全部或多
    數同意，因被告不願意維持一部分共有狀態，原告請求依同
    條第2 項第2 款規定，准予系爭3 筆土地為變價分割，並依
    兩造之共有比例分配價金等語，被告曾義昌、曾華林、曾義
    鐘、曾大軒、曾義德、曾義房、曾喜樣、曾義福、曾義深、
    曾義本、曾義榜、曾義森、曾義熒、曾義榐、曾義烺、曾義
    鑑、曾義文、曾義清、曾義照、曾宏凱、曾喜彩、曾喜炫、
    曾喜松、曾義德、曾義昌、曾義鏘、曾義深則執前詞置辯。
  (三)按各共有人，除法令另有規定外，得隨時請求分割共有物。
    但因物之使用目的不能分割或契約訂有不分割之期限者，不
    在此限。共有物之分割，依共有人協議之方法行之。分割之
    方法不能協議決定，或於協議決定後因消滅時效完成經共有
    人拒絕履行者，法院得因任何共有人之請求，命為下列之分
    配：1.以原物分配於各共有人。但各共有人均受原物之分配
    顯有困難者，得將原物分配於部分共有人。2.原物分配顯有
    困難時，得變賣共有物，以價金分配於各共有人；或以原物
    之一部分分配於各共有人，他部分變賣，以價金分配於各共
    有人。以原物為分配時，如共有人中有未受分配，或不能按
    其應有部分受分配者，得以金錢補償之。以原物為分配時，
    因共有人之利益或其他必要情形，得就共有物之一部分仍維
    持共有。共有人相同之數不動產，除法令另有規定外，共有
    人得請求合併分割，民法第823 條第1 項、第824條第1項至
    第4 項分別定有明文。經查，系爭3 筆土地為兩造所共有，
    應有部分如附表一所示，本件並無因法令或因物之使用目的
    不能分割情事，兩造亦未訂有不分割之協議或期限之事實，
    為兩造所不爭執，至於被告曾喜澂、曾喜淮、曾喜新所有之
    同段284 之2 地號土地上雖有新北市鶯歌區農會向本院聲請
    之查封登記（參見本院卷第26至27頁），然新北市鶯歌區農
    會已於100 年3 月4 日函覆本院略以：訴外人曾林錦及相對
    人曾喜澂等3 人無積欠聲請人債務，故對本案分割聲請人無
    意見等語（參見本院卷第128 頁），並有新北市鶯歌區農會
    提出之民事撤回查封聲請狀及曾喜澂、曾喜淮、曾喜新出具
    之請求撤銷查封申請書各1件在卷可佐（參見本院卷第129至
    131頁），是上開查封登記並不影響本件原告請求分割系爭3
    筆土地。迄至本件言詞終結時，兩造仍無法協議分割，是原
    告依前開規定請求本院裁判分割系爭3 筆土地，洵屬有據，
    應予准許。
  (四)再者，本件原告所為裁判分割之請求，應予准許，自應由法
    院依民法第824 條之規定命為適當之分配；而法院就共有物
    為裁判分割時，應考慮各共有人之聲明及利害關係、共有物
    之性質及價值、經濟效用、使用現況及全體共有人之利益等
    情形公平決定之而為適當之分割，其分配方法不受任何共有
    人主張分割方法之拘束。經查，本院於100 年4 月22日會同
    兩造至現場履勘，確認同段284 之1 地號土地目前是曾義熒
    耕作，同段284 之2 地號土地是由曾義榐耕作，同段284 之
    3 地號土地是由曾義照耕作。同段284 之2 與284 之3 地號
    土地間有一水溝，同段284 之2 地號土地左側角落有1 片鐵
    皮圍起之空間，目前由曾義榐作為曬穀場使用之事實，有該
    次勘驗筆錄1 件附卷可稽（參見本院卷第141 頁），由此可
    知，系爭3 筆土地僅由少數共有人在其上耕作，揆諸上開規
    定，倘將系爭3 筆土地依使用現狀分割給曾義熒、曾義榐、
    曾義照，則曾義熒、曾義榐、曾義照即須補償金錢與其他共
    有人，此舉將造成曾義熒、曾義榐、曾義照在經濟上難以負
    擔，準此，系爭3 筆土地不宜依使用現狀為分割。
  (五)按分割共有物，以消滅共有關係為目的。法院裁判分割共有
    土地時，除因該土地內部分土地之使用目的不能分割（如為
    道路）或部分共有人仍願維持其共有關係，應就該部分土地
    不予分割或准該部分共有人成立新共有關係外，應將土地分
    配於各共有人單獨所有（最高法院69年台上字第1831號判例
    參照）。經查，被告方面均有親戚關係，並分屬8 大房，然
    原告自陳：（能否取得被告維持共有之同意？）實際上有困
    難等語（參見本院卷第195 頁反面），且曾喜松、曾義德已
    明確表示希望被告部分能各筆分割等語，另曾義昌、曾義鏘
    、曾義深則表示希望按8 大房分割等語，顯見被告方面並不
    同意全部繼續維持單一共有關係，是原告請求將附圖所示編
    號A 部分，面積4329平方公尺土地分割予原告單獨所有，附
    圖所示編號B 部分，面積13524 平方公尺，及附圖所示C 部
    分，面積11009 平方公尺土地，由被告依附表二所載應有部
    分比例維持共有，即與上述分割共有物之目的及方式有違，
    自非可採。
  (六)此外，曾義熒到庭陳稱：希望8 大房先行分割處理，再處理
    本件等語；曾義榐到庭陳稱：8 大房已有初步的分割共識等
    語；曾喜勝到庭陳稱：希望8 大房先行協調等語（參見本院
    卷第202 頁反面），足見被告方面仍未就系爭3 筆土地之分
    割方案達成共識。準此，本件自難以8 大房名下之同房各共
    有人繼續維持共有關係為前提，據以分割系爭3 筆土地。迄
    至本件言詞辯論終結為止，被告方面均未能具體陳明何部分
    共有人願意維持共有關係，且本件亦不適合依使用現狀分割
    ，已如前述，被告方面亦無人表示願意分得土地後，補償金
    錢與其他共有人，倘本件要原物分割，即須依兩造之人數分
    割成49筆，另要考量各共有人所分得土地之對外通行方式，
    如此一來，勢必造成系爭3 筆土地分割過於零碎，且難以期
    待各筆土地能完整利用及發揮最大經濟效益，是曾義昌、曾
    華林、曾義鐘、曾大軒、曾義德、曾義房、曾喜樣、曾義福
    、曾義深、曾義本、曾義榜、曾義森、曾義熒、曾義榐、曾
    義烺、曾義鑑、曾義文、曾義清、曾義照、曾宏凱、曾喜彩
    、曾喜炫、曾喜松、曾義德、曾義昌、曾義鏘、曾義深抗辯
    希望以原物分割云云，委無可採。
  (七)綜上所述，本件如採原物分割實難期公平，且有礙系爭3 筆
    土地之經濟效用，是本院斟酌共有物之使用情形、經濟效用
    及全體共有人之利益、並衡諸公平原則等一切因素，認系爭
    3 筆土地之分割，若採原物分割顯有困難且非妥適，故應予
    以變賣，所得價金按兩造就系爭3 筆土地之應有部分比例分
    配，始符公平之旨，且為適當。從而，系爭3 筆土地應准予
    變賣，所得價金按兩造之應有部分比例分配之。
九、按分割共有物具有非訟事件性質，兩造就共有物分割方法不
    能達成協議時，固得起訴請求裁判分割，然兩造各自主張之
    分割方法，僅供法院參考，法院依民法第824 條命為適當之
    分配，乃斟酌何種分割方法較能增進共有物之經濟效益，並
    兼顧兩造利益以為決定，不受任何共有人主張之拘束，亦不
    因何造起訴而有不同，縱法院認原告請求分割共有物為有理
    由，依法決定方法分割，被告應訴並提出不同主張，促使法
    院就如何為適法分割形成積極心證，均為渠等按當時之訴訟
    程度為伸張或防衛權利所必要，如僅因法院准許原告分割共
    有物之請求或採納其分割方案，即命被告負擔全部訴訟費用
    ，顯失公允；本院酌量兩造均可因本件分割共有物而獲得相
    同之利益，故以兩造共有人按應有部分比例負擔訴訟費用方
    不致失衡，爰判決如主文第2 項所示。
十、本件事證已臻明確，兩造其餘之主張、陳述及所提之證據資
    料，核與判決結果無何影響，爰不一一論述，附此敘明。
十一、據上論結，本件原告之訴為有理由，依民事訴訟法第385
    條第1 項前段、第80條之1，判決如主文。
中    華    民    國   100    年    8     月    31    日
                  民事第一庭    法  官  林哲賢
以上正本證明與原本無異
中    華    民    國   100    年    8     月    31    日
                                書記官  陳佳彬
附表一：
┌───────────┬──────┬──────┬──────┐
│ 共     有     人     │284 之1 地號│284 之2 地號│284 之3 地號│
├─┬────┬────┼──────┼──────┼──────┤
│01│曾義房  │應有部分│1/16        │1/16        │1/16        │
├─┼────┼────┼──────┼──────┼──────┤
│02│曾琳源  │應有部分│1/40        │1/40        │1/40        │
├─┼────┼────┼──────┼──────┼──────┤
│03│曾義德  │應有部分│3/160       │3/160       │3/160       │
├─┼────┼────┼──────┼──────┼──────┤
│04│曾義昌  │應有部分│3/160       │3/160       │3/160       │
├─┼────┼────┼──────┼──────┼──────┤
│05│曾義鏘  │應有部分│1/32        │1/32        │1/32        │
├─┼────┼────┼──────┼──────┼──────┤
│06│曾義福  │應有部分│1/32        │1/32        │1/32        │
├─┼────┼────┼──────┼──────┼──────┤
│07│曾義深  │應有部分│1/32        │1/32        │1/32        │
├─┼────┼────┼──────┼──────┼──────┤
│08│曾喜樣  │應有部分│1/32        │1/32        │1/32        │
├─┼────┼────┼──────┼──────┼──────┤
│09│曾義榜  │應有部分│1/40        │1/40        │1/40        │
├─┼────┼────┼──────┼──────┼──────┤
│10│曾義森  │應有部分│1/40        │1/40        │1/40        │
├─┼────┼────┼──────┼──────┼──────┤
│11│曾義熒  │應有部分│1/40        │1/40        │1/40        │
├─┼────┼────┼──────┼──────┼──────┤
│12│曾義榐  │應有部分│1/40        │1/40        │1/40        │
├─┼────┼────┼──────┼──────┼──────┤
│13│曾義烺  │應有部分│1/40        │1/40        │1/40        │
├─┼────┼────┼──────┼──────┼──────┤
│14│曾喜正  │應有部分│16/1024     │16/1024     │16/1024     │
├─┼────┼────┼──────┼──────┼──────┤
│15│曾喜俊  │應有部分│7/1024      │7/1024      │7/1024      │
├─┼────┼────┼──────┼──────┼──────┤
│16│曾義鑑  │應有部分│15/1024     │15/1024     │15/1024     │
├─┼────┼────┼──────┼──────┼──────┤
│17│曾義文  │應有部分│15/1024     │15/1024     │15/1024     │
├─┼────┼────┼──────┼──────┼──────┤
│18│曾義清  │應有部分│15/1024     │15/1024     │15/1024     │
├─┼────┼────┼──────┼──────┼──────┤
│19│曾義城  │應有部分│15/1024     │15/1024     │15/1024     │
├─┼────┼────┼──────┼──────┼──────┤
│20│曾喜良  │應有部分│15/1024     │15/1024     │15/1024     │
├─┼────┼────┼──────┼──────┼──────┤
│21│曾義照  │應有部分│1/48        │1/48        │1/48        │
├─┼────┼────┼──────┼──────┼──────┤
│22│曾義權  │應有部分│1/48        │1/48        │1/48        │
├─┼────┼────┼──────┼──────┼──────┤
│23│曾義本  │應有部分│1/48        │1/48        │1/48        │
├─┼────┼────┼──────┼──────┼──────┤
│24│曾喜申  │應有部分│1/40        │1/40        │1/40        │
├─┼────┼────┼──────┼──────┼──────┤
│25│曾喜勝  │應有部分│1/80        │1/80        │1/80        │
├─┼────┼────┼──────┼──────┼──────┤
│26│曾喜東  │應有部分│1/80        │1/80        │1/80        │
├─┼────┼────┼──────┼──────┼──────┤
│27│曾喜澂  │應有部分│1/120       │1/120       │1/120       │
├─┼────┼────┼──────┼──────┼──────┤
│28│曾喜淮  │應有部分│1/120       │1/120       │1/120       │
├─┼────┼────┼──────┼──────┼──────┤
│29│曾喜新  │應有部分│1/120       │1/120       │1/120       │
├─┼────┼────┼──────┼──────┼──────┤
│30│曾喜瑞  │應有部分│15/1024     │15/1024     │15/1024     │
├─┼────┼────┼──────┼──────┼──────┤
│31│曾喜松  │應有部分│1/96        │1/96        │1/96        │
├─┼────┼────┼──────┼──────┼──────┤
│32│曾大軒  │應有部分│3/160       │3/160       │3/160       │
├─┼────┼────┼──────┼──────┼──────┤
│33│曾喜崇  │應有部分│1/48        │1/48        │1/48        │
├─┼────┼────┼──────┼──────┼──────┤
│34│曾喜錢  │應有部分│1/48        │1/48        │1/48        │
├─┼────┼────┼──────┼──────┼──────┤
│35│張喜利  │應有部分│1/48        │1/48        │1/48        │
├─┼────┼────┼──────┼──────┼──────┤
│36│曾華林  │應有部分│3/160       │3/160       │3/160       │
├─┼────┼────┼──────┼──────┼──────┤
│37│曾義鐘  │應有部分│3/160       │3/160       │3/160       │
├─┼────┼────┼──────┼──────┼──────┤
│38│曾喜勇  │應有部分│1/64        │1/64        │1/64        │
├─┼────┼────┼──────┼──────┼──────┤
│39│曾喜寬  │應有部分│1/64        │1/64        │1/64        │
├─┼────┼────┼──────┼──────┼──────┤
│40│曾喜龍  │應有部分│5/1024      │5/1024      │5/1024      │
├─┼────┼────┼──────┼──────┼──────┤
│41│曾喜榮  │應有部分│5/1024      │5/1024      │5/1024      │
├─┼────┼────┼──────┼──────┼──────┤
│42│曾喜男  │應有部分│5/1024      │5/1024      │5/1024      │
├─┼────┼────┼──────┼──────┼──────┤
│43│曾喜星  │應有部分│1/144       │1/144       │1/144       │
├─┼────┼────┼──────┼──────┼──────┤
│44│曾宏凱  │應有部分│1/144       │1/144       │1/144       │
├─┼────┼────┼──────┼──────┼──────┤
│45│曾喜材  │應有部分│1/144       │1/144       │1/144       │
├─┼────┼────┼──────┼──────┼──────┤
│46│曾喜彩  │應有部分│1/96        │1/96        │1/96        │
├─┼────┼────┼──────┼──────┼──────┤
│47│曾喜炫  │應有部分│1/96        │1/96        │1/96        │
├─┼────┼────┼──────┼──────┼──────┤
│48│詹雪娥  │應有部分│1/96        │1/96        │1/96        │
├─┼────┼────┼──────┼──────┼──────┤
│49│蕭素真  │應有部分│6/40        │6/40        │6/40        │
└─┴────┴────┴──────┴──────┴──────┘
附表二：
┌─────────────────────────────────┐
│系爭3 筆土地原物分割後，兩造取得之應有部分比例                    │
├────┬───────┬───────┬───────┬────┤
│姓名    │附圖所示A 部分│附圖所示B 部分│附圖所示C 部分│備    考│
│        │應有部分      │應有部分      │應有部分      │        │
├────┼───────┼───────┼───────┼────┤
│ 蕭素真 │    全部      │              │              │        │
├────┼───────┼───────┼───────┼────┤
│ 曾義房 │    無        │   5/68       │  5/68        │        │
├────┼───────┼───────┼───────┼────┤
│ 曾琳源 │    無        │   1/34       │  1/34        │        │
├────┼───────┼───────┼───────┼────┤
│ 曾義德 │    無        │   3/136      │  3/136       │        │
├────┼───────┼───────┼───────┼────┤
│ 曾義昌 │    無        │   3/136      │  3/136       │        │
├────┼───────┼───────┼───────┼────┤
│ 曾義鏘 │    無        │   5/136      │  5/136       │        │
├────┼───────┼───────┼───────┼────┤
│ 曾義福 │    無        │   5/136      │  5/136       │        │
├────┼───────┼───────┼───────┼────┤
│ 曾義深 │    無        │   5/136      │  5/136       │        │
├────┼───────┼───────┼───────┼────┤
│ 曾喜樣 │    無        │   5/136      │  5/136       │        │
├────┼───────┼───────┼───────┼────┤
│ 曾義榜 │    無        │   1/34       │  1/34        │        │
├────┼───────┼───────┼───────┼────┤
│ 曾義森 │    無        │   1/34       │  1/34        │        │
├────┼───────┼───────┼───────┼────┤
│ 曾義熒 │    無        │   1/34       │  1/34        │        │
├────┼───────┼───────┼───────┼────┤
│ 曾義榐 │    無        │   1/34       │  1/34        │        │
├────┼───────┼───────┼───────┼────┤
│ 曾義烺 │    無        │   1/34       │  1/34        │        │
├────┼───────┼───────┼───────┼────┤
│ 曾喜正 │    無        │   5/272      │  5/272       │        │
├────┼───────┼───────┼───────┼────┤
│ 曾喜俊 │    無        │  35/4352     │ 35/4352      │        │
├────┼───────┼───────┼───────┼────┤
│ 曾義鑑 │    無        │  75/4352     │ 75/4352      │        │
├────┼───────┼───────┼───────┼────┤
│ 曾義文 │    無        │  75/4352     │ 75/4352      │        │
├────┼───────┼───────┼───────┼────┤
│ 曾義清 │    無        │  75/4352     │ 75/4352      │        │
├────┼───────┼───────┼───────┼────┤
│ 曾義城 │    無        │  75/4352     │ 75/4352      │        │
├────┼───────┼───────┼───────┼────┤
│ 曾喜良 │    無        │  75/4352     │ 75/4352      │        │
├────┼───────┼───────┼───────┼────┤
│ 曾義照 │    無        │   5/204      │  5/204       │        │
├────┼───────┼───────┼───────┼────┤
│ 曾義權 │    無        │   5/204      │  5/204       │        │
├────┼───────┼───────┼───────┼────┤
│ 曾義本 │    無        │   5/204      │  5/204       │        │
├────┼───────┼───────┼───────┼────┤
│ 曾喜申 │    無        │   1/34       │  1/34        │        │
├────┼───────┼───────┼───────┼────┤
│ 曾喜勝 │    無        │   1/68       │  1/68        │        │
├────┼───────┼───────┼───────┼────┤
│ 曾喜東 │    無        │   1/68       │  1/68        │        │
├────┼───────┼───────┼───────┼────┤
│ 曾喜澂 │    無        │   1/102      │  1/102       │        │
├────┼───────┼───────┼───────┼────┤
│ 曾喜淮 │    無        │   1/102      │  1/102       │        │
├────┼───────┼───────┼───────┼────┤
│ 曾喜新 │    無        │   1/102      │  1/102       │        │
├────┼───────┼───────┼───────┼────┤
│ 曾喜瑞 │    無        │  75/4352     │ 75/4352      │        │
├────┼───────┼───────┼───────┼────┤
│ 曾喜松 │    無        │   5/408      │  5/408       │        │
├────┼───────┼───────┼───────┼────┤
│ 曾大軒 │    無        │   3/136      │  3/136       │        │
├────┼───────┼───────┼───────┼────┤
│ 曾喜崇 │    無        │   5/204      │  5/204       │        │
├────┼───────┼───────┼───────┼────┤
│ 曾喜錢 │    無        │   5/204      │  5/204       │        │
├────┼───────┼───────┼───────┼────┤
│ 張喜利 │    無        │   5/204      │  5/204       │        │
├────┼───────┼───────┼───────┼────┤
│ 曾華林 │    無        │   3/136      │  3/136       │        │
├────┼───────┼───────┼───────┼────┤
│ 曾義鐘 │    無        │   3/136      │  3/136       │        │
├────┼───────┼───────┼───────┼────┤
│ 曾喜勇 │    無        │   5/272      │  5/272       │        │
├────┼───────┼───────┼───────┼────┤
│ 曾喜寬 │    無        │   5/272      │  5/272       │        │
├────┼───────┼───────┼───────┼────┤
│ 曾喜龍 │    無        │  25/4352     │ 25/4352      │        │
├────┼───────┼───────┼───────┼────┤
│ 曾喜榮 │    無        │  25/4352     │ 25/4352      │        │
├────┼───────┼───────┼───────┼────┤
│ 曾喜男 │    無        │  25/4352     │ 25/4352      │        │
├────┼───────┼───────┼───────┼────┤
│ 曾喜星 │    無        │  5/612       │  5/612       │        │
├────┼───────┼───────┼───────┼────┤
│ 曾宏凱 │    無        │  5/612       │  5/612       │        │
├────┼───────┼───────┼───────┼────┤
│ 曾喜材 │    無        │  5/612       │  5/612       │        │
├────┼───────┼───────┼───────┼────┤
│ 曾喜彩 │    無        │  5/408       │  5/408       │        │
├────┼───────┼───────┼───────┼────┤
│ 曾喜炫 │    無        │  5/408       │  5/408       │        │
├────┼───────┼───────┼───────┼────┤
│ 詹雪娥 │    無        │  5/408       │  5/408       │        │
└────┴───────┴───────┴───────┴────┘
附表三：
┌──┬────┬──────────────┐
│編號│ 共有人 │     訴訟費用負擔比例       │
├──┼────┼──────────────┤
│01  │曾義房  │        1/16                │
├──┼────┼──────────────┤
│02  │曾琳源  │        1/40                │
├──┼────┼──────────────┤
│03  │曾義德  │        3/160               │
├──┼────┼──────────────┤
│04  │曾義昌  │        3/160               │
├──┼────┼──────────────┤
│05  │曾義鏘  │        1/32                │
├──┼────┼──────────────┤
│06  │曾義福  │        1/32                │
├──┼────┼──────────────┤
│07  │曾義深  │        1/32                │
├──┼────┼──────────────┤
│08  │曾喜樣  │        1/32                │
├──┼────┼──────────────┤
│09  │曾義榜  │        1/40                │
├──┼────┼──────────────┤
│10  │曾義森  │        1/40                │
├──┼────┼──────────────┤
│11  │曾義熒  │        1/40                │
├──┼────┼──────────────┤
│12  │曾義榐  │        1/40                │
├──┼────┼──────────────┤
│13  │曾義烺  │        1/40                │
├──┼────┼──────────────┤
│14  │曾喜正  │        16/1024             │
├──┼────┼──────────────┤
│15  │曾喜俊  │        7/1024              │
├──┼────┼──────────────┤
│16  │曾義鑑  │        15/1024             │
├──┼────┼──────────────┤
│17  │曾義文  │        15/1024             │
├──┼────┼──────────────┤
│18  │曾義清  │        15/1024             │
├──┼────┼──────────────┤
│19  │曾義城  │        15/1024             │
├──┼────┼──────────────┤
│20  │曾喜良  │        15/1024             │
├──┼────┼──────────────┤
│21  │曾義照  │        1/48                │
├──┼────┼──────────────┤
│22  │曾義權  │        1/48                │
├──┼────┼──────────────┤
│23  │曾義本  │        1/48                │
├──┼────┼──────────────┤
│24  │曾喜申  │        1/40                │
├──┼────┼──────────────┤
│25  │曾喜勝  │        1/80                │
├──┼────┼──────────────┤
│26  │曾喜東  │        1/80                │
├──┼────┼──────────────┤
│27  │曾喜澂  │        1/120               │
├──┼────┼──────────────┤
│28  │曾喜淮  │        1/120               │
├──┼────┼──────────────┤
│29  │曾喜新  │        1/120               │
├──┼────┼──────────────┤
│30  │曾喜瑞  │        15/1024             │
├──┼────┼──────────────┤
│31  │曾喜松  │        1/96                │
├──┼────┼──────────────┤
│32  │曾大軒  │        3/160               │
├──┼────┼──────────────┤
│33  │曾喜崇  │        1/48                │
├──┼────┼──────────────┤
│34  │曾喜錢  │        1/48                │
├──┼────┼──────────────┤
│35  │張喜利  │        1/48                │
├──┼────┼──────────────┤
│36  │曾華林  │        3/160               │
├──┼────┼──────────────┤
│37  │曾義鐘  │        3/160               │
├──┼────┼──────────────┤
│38  │曾喜勇  │        1/64                │
├──┼────┼──────────────┤
│39  │曾喜寬  │        1/64                │
├──┼────┼──────────────┤
│40  │曾喜龍  │        5/1024              │
├──┼────┼──────────────┤
│41  │曾喜榮  │        5/1024              │
├──┼────┼──────────────┤
│42  │曾喜男  │        5/1024              │
├──┼────┼──────────────┤
│43  │曾喜星  │        1/144               │
├──┼────┼──────────────┤
│44  │曾宏凱  │        1/144               │
├──┼────┼──────────────┤
│45  │曾喜材  │        1/144               │
├──┼────┼──────────────┤
│46  │曾喜彩  │        1/96                │
├──┼────┼──────────────┤
│47  │曾喜炫  │        1/96                │
├──┼────┼──────────────┤
│48  │詹雪娥  │        1/96                │
├──┼────┼──────────────┤
│49  │蕭素真  │        6/40                │
└──┴────┴──────────────┘
如對本判決上訴，須於判決送達後 20 日內向本院提出上訴狀。
如委任律師提起上訴者，應一併繳納上訴審裁判費。